臺灣板橋地方法院刑事判決　　　　　　　94年度簡上字第66號
上　訴　人　臺灣板橋地方法院檢察署檢察官
上　訴　人
即　被　告　乙○○
上列上訴人等因被告妨害名譽案件，不服本院於中華民國九十三
年十月二十九日以九十三年度簡字第四六０九號所為之第一審判
決（聲請簡易判決處刑案號：九十三年度偵字第一四九六五號）
，提起上訴，本院管轄之第二審合議庭判決如下：
    主  文
上訴駁回。
    事  實
一、乙○○於民國九十二年十月間，承攬甲○○、丁○○夫婦位
    於臺北縣中和市○○路十五號房屋之修繕工程，雙方嗣因工
    程款、工程瑕疵等問題發生爭執，乙○○竟意圖散布於眾，
    於同年十二月二十六日中午前某時，在上址屋外騎樓處之鐵
    門、柱子、天花板及二樓屋簷等公共空間，張貼指摘「甲○○夫婦... 陰沉！耍賴！鴨霸！」、「甲○○夫婦！！！想
    耍賴！賴工錢... 」、「92年度最佳男、女主角戲碼─唱雙
    簧，得獎人『甲○○』夫婦、獲獎理由：表現突出唱作俱佳
    ，辛苦流血流汗做工，完工一個月，不給工錢還揚言有律師
    撐腰─想拿工錢，要去告官做工的人詐欺... 可列世界金氏
    紀錄奇蹟」等內容均屬私德而與公共利益無關之書面，使不
    特定多數人得以共見共聞，足以毀損甲○○、丁○○名譽。
二、案經甲○○、丁○○訴由臺北縣政府警察局中和分局移送臺
    灣板橋地方法院檢察署檢察官偵查後聲請以簡易判決處刑。
    理  由
一、訊據被告乙○○承認其於前揭時間、地點，確有張貼「甲○○夫婦... 陰沉！耍賴！鴨霸！」、「甲○○夫婦！！！..
    . 想耍賴！賴工錢... 」、「92年度最佳男、女主角戲碼─
    唱雙簧，得獎人『甲○○』夫婦、獲獎理由：表現突出唱作
    俱佳，辛苦流血流汗做工，完工一個月，不給工錢還揚言有
    律師撐腰─想拿工錢，要去告官做工的人詐欺... 可列世界
    金氏紀錄奇蹟」等書面之行為，惟矢口否認有何妨害名譽犯
    行，辯稱：伊是因為甲○○夫婦不給工錢，基於氣憤才張貼
    ，這樣不構成犯罪云云。經查：
  (一)被告於前揭時間、地點，張貼如前所述書面之事實，除業據
    被告自承不諱外，並經證人即告訴人甲○○、丁○○及雙方
    介紹人丙○○於本院審理時結證明確，復有現場照片四張在
    卷可稽，堪予認定。
  (二)被告與甲○○、丁○○發生爭執之原因，另經證人丙○○於
    本院審理時，證述：「問題是出在後來追加的一筆工程，就
    是店面的化糞池，被告認為估價時，並不包含這部分的工程
    ，但甲○○不願意支付這部分的工程款。」等語明確，對照
    告訴人丁○○於本院審理時所稱：「... 被告的工程並沒有
    做完，且品質不好，我們才請其他師傅來收尾。我們當初約
    定全部工程款是十一萬多元，沒有所謂的追加工程。」，以
    及被告陳稱：不包括追加部分，締約時約定價金為十一萬五
    千元，浴室部分的工程是追加的，伊施工並沒有瑕疵之情節
    ，可知雙方對於本件修繕工程之承攬價金、修繕範圍、有無
    瑕疵等項，認定均有所出入，則如不能協調，理應透過民事
    訴訟程序解決，方為正途；然被告捨此不為，反在上址屋外
    騎樓處之鐵門、柱子、天花板及二樓屋簷等公共空間，張貼
    前述內容均屬私德而與公共利益無關之書面，使不特定多數
    人得以共見共聞，足以詆毀甲○○、丁○○名譽甚明。
  (三)再者，被告於本院審理時自承：「（你張貼這些文字的目的
    ？）我是想逼他們出來解決。」、「（你貼這些文字是否要
    讓鄰居知道告訴人與你有糾紛？）我是要叫他出面... 。」
    等語不諱，足認被告主觀上對於其張貼之文字，將對甲○○
    、丁○○之名譽造成毀損乙事，知之甚詳；且其張貼之地點
    係多數人得以共見共聞之公共空間，益徵被告有散布於眾之
    意圖無訛。至於被告與甲○○夫婦間之工程糾紛，並非減免
    其罪責之正當事由，故被告辯稱：伊是基於氣憤才張貼，不
    構成犯罪云云，顯係卸責之詞，無足採信。
  (四)從而本案事證明確，被告犯行堪予認定。
二、核被告所為，係犯刑法第三百十條第二項之加重毀謗罪。被
    告以一散布行為，同時毀損甲○○、丁○○二人之名譽，屬
    一行為觸犯二相同罪名之同種想像競合犯，應依刑法第五十
    五條規定，從一論以刑法第三百十條第二項之加重毀謗罪一
    罪。
三、原審以被告罪證明確，並審酌其犯罪之動機、目的、手段、
    所生危害及犯後仍否認犯行等一切情狀，適用刑法第三百十
    條第二項、第五十五條（原判決漏引，茲補充之）、第四十
    一條第一項前段，罰金罰鍰提高標準條例第一條段、第二條
    等規定，量處被告拘役三十日，並諭知易科罰金之折算標準
    ，其認事用法，均核無違誤，量刑亦稱妥適。被告空言否認
    犯罪，要非可採；檢察官循告訴人甲○○、丁○○之聲請，
    以原審認定之犯罪事實有誤，對被告過分有利，量刑亦顯過
    輕等為由，提起上訴，亦屬無據。從而其等執前揭上訴理由
    ，指摘原判決不當，求予撤銷改判，均為無理由，應予駁回
    。
據上論斷，應依刑事訴訟法第四百五十五條之一第一項、第三項
、第三百六十八條，判決如主文。
本案經檢察官吳宗光聲請以簡易判決處刑，經檢察官張慶林到庭
執行職務。
中　　華　　民　　國　　94　　年　　6 　　月　　9 　　日
                  刑事第十二庭  審判長法　官  樊季康
                                      法　官  陳明珠
                                      法　官  劉元斐
上列正本證明與原本無異。
不得上訴。
                                      書記官  郭玉芬
中　　華　　民　　國　　94　　年　　6 　　月　　9 　　日
